fi: Rakentaminen > Työkalut > Kuumailmapuhaltimet: Kuumailmapistoolit; Infrapunalämpöpistoolit
hr-HR: Željezarija > Alati > Letlampe: Pištolji na vrući zrak; Infracrveni toplinski pištolji
ja: DIY用品 > 工具 > ヒートガン: ホットエアガン; 赤外線ヒートガン
de: Heimwerkerbedarf > Werkzeuge > Heißluftpistole: Heißluftpistolen; Infrarot-Heißluftpistolen
zh-CN: 五金/硬件 > 工具 > 热风枪: 热气喷枪; 红外热风枪
ro-RO: Feronerie > Unelte > Pistoale de căldură: Pistoale cu aer cald; Pistoale de căldură cu infraroșu
cs: Kutilství a řemeslo > Nářadí a nástroje > Horkovzdušné pistole: Horkovzdušné pistole; Infračervené tepelné pistole
sv: Metallprodukter > Verktyg > Värmepistoler: Varmluftspistol; Infraröda värmepistoler
it: Articoli di ferramenta > Utensili > Pistole termiche: Pistole ad aria calda; Pistole termiche a infrarossi
ru: Оборудование и технические изделия > Инструменты > Устройства для сушки: Строительные фены; Инфракрасные сушки
en: Hardware > Tools > Heat Guns: Hot Air Guns; Infrared Heat Guns
pl: Sprzęt > Narzędzia > Opalarki: Pistolety termiczne; Opalarki na podczerwień
nl: Bouwmaterialen > Gereedschap > Hittepistolen: Heteluchtpistolen; Infraroodhittepistolen
pt-BR: Ferragens > Ferramentas > Sopradores térmicos: Pistolas de ar quente; Pistolas de calor infravermelha
lt-LT: Techninė įranga > Įrankiai > Kaitinimo pistoletai: Karšto oro pistoletai; Infraraudonųjų spindulių kaitinimo pistoletai
tr: Hırdavat > Aletler > Isı Tabancaları: Sıcak Hava Tabancaları; Kızılötesi Isı Tabancaları
zh-TW: 硬體 > 工具 > 加熱槍: 熱烘槍; 紅外線加熱槍
sl-SI: Gradbena oprema > Orodja > Toplotne pištole: Toplozračne pištole; Infrardeče toplotne pištole
vi: Phần cứng > Công cụ > Súng bắn nhiệt: Máy khò nhiệt; Máy khò nhiệt hồng ngoại
nb: Maskinvare > Verktøy > Varmepistoler: Varmluftspistoler; Infrarøde varmepistoler
da: Isenkram > Redskaber > Varmepistoler: Varmluftpistoler; Infrarøde varmepistoler
el: Υλικά κατασκευών > Εργαλεία > Θερμικά πιστόλια: Πιστόλια θερμού αέρα; Υπέρυθρα πυροβόλα όπλα
fr: Quincaillerie > Outils > Pistolets thermiques: Pistolets à air chaud; Pistolets thermiques infrarouges
bg-BG: Железария > Инструменти > Топлинни пистолети: Пистолети за горещ въздух; Инфрачервени топлинни пистолети
pt-PT: Equipamento > Ferramentas > Sopradores de ar quente: Pistolas de ar quente; Pistolas de calor infravermelhas
ko: 철물 > 도구 > 열선총: 열풍기; 적외선 열풍기
th: ฮาร์ดแวร์ > เครื่องมือ > ปืนเป่าลมร้อน: ปืนลมร้อน; ปืนความร้อนอินฟราเรด
sk-SK: Náradie > Nástroje > Teplomety: Teplovzdušné pištole; Infračervené teplomety
es: Bricolaje > Herramientas > Pistolas de calor: Pistolas de aire caliente; Pistolas de calor infrarrojas
hu: Hardver > Szerszámok > Hőfegyverek: Hőlégfegyverek; Infravörös hőfegyverek